【裁判字號】    95,訴,377
【裁判日期】    951221
【裁判案由】    營業稅
【裁判全文】
臺中高等行政法院判決
                                     95年度訴字第00377號
                              .
原      告  財團法人私立台中市百齡社會福利事業管理會
代  表  人  甲○○
訴訟代理人  戊○○
            丁○○
            丙○○
被      告  財政部臺灣省中區國稅局
代  表  人  乙○○
訴訟代理人  己○○
上列當事人間因營業稅事件，原告不服財政部中華民國95年5月1
8日台財訴字第09500096880號訴願決定，提起行政訴訟。本院判
決如下︰
    主  文
原告之訴駁回。
訴訟費用由原告負擔。
    事  實
一、事實概要：
    原告於民國（以下同）86年至89年間銷售貨物銷售額合計新
    臺幣（以下同）60,867,619元，未依規定開立統一發票，且
    於申報銷售額與稅額時漏報，經法務部調查局航業海員調查
    處臺中站（以下簡稱海調處臺中站）查獲，移由被告審理違
    章成立，核定補徵營業稅額2,839,970元，並按所漏稅額2,8
    39,970元處3倍罰鍰8,519,900元（計至百元止）。原告不服
    ，申經復查結果，准予追減營業稅額1,858,494元及罰鍰5
    ,575,500 元，原告仍表不服，向財政部提起訴願遭駁回，
    遂提起本件行政訴訟。
二、兩造聲明：
    (一)原告聲明求為判決：
      1.訴願決定及原處分均撤銷。
      2.訴訟費用由被告負擔。
    (二)被告聲明求為判決：
      1.原告之訴駁回。
      2.訴訟費用由原告負擔。
三、兩造之陳述：
    (一)原告部分：
      1.按「在中華民國境內銷售貨物或勞務及進口貨物，均應
        依本法規定課徵加值型或非加值型之營業稅。」「將貨
        物之所有權移轉與他人，以取得代價者，為銷售貨物。
        提供勞務予他人，或提供貨物與他人使用、收益，以取
        得代價者，為銷售勞務。但執行業務者提供其專業性勞
        務及個人受僱提供勞務，不包括在內。有左列情形之一
        者，視為銷售貨物：一、營業人以其產製、進口、購買
        供銷售之貨物，轉供營業人自用；或以其產製、進口、
        購買之貨物，無償移轉他人所有者。二、營業人解散或
        廢止營業時所餘存之貨物，或將貨物抵償債務、分配與
        股東或出資人者。三、營業人以自己名義代為購買貨物
        交付與委託人者。四、營業人委託他人代銷貨物者。、
        營業人銷售代銷貨物者。前項規定於勞務準用之。」此
        為加值型及非加值型營業稅法第1條及第3條所明定。
      2.有關金額11,500,000元（含稅）部分：依台灣高等法院
        臺中分院（下稱台中高分院）93年度上易字第512號刑
        事判決（該案為與本案相關之該原判決撤銷之判決）中
        理由謂：「三、經查：（八）‧‧‧於87年1月4日‧‧
        ‧「麥比拉」墓園‧‧‧收取邱仕錦等三人以現金或支
        票支付之1,150萬元之土地整地費和使用費。（尚有50
        萬元尾款待完工後收取）完工後邱仕錦等三人則可取得
        該墓園之營運權。」惟，「麥比拉」墓園，至今尚未完
        工，且該上述刑事判決判決文，並未認定原告有漏報上
        揭銷售額之事實，故被告之裁罰並無依據。
      3.有關金額5,000,000元（含稅）部分：訴願決定書理由
        謂：「收取簡仲庸以支票支付之500萬元，‧‧‧但因
        財務困難至今未工，‧‧‧交付40個單位墓基給光鹽事
        業有限公司販售，‧‧‧此保證金500萬元應屬買賣價
        金為訴願人之銷售額。」云云。依上述刑事判決判決文
        中理由謂：「三、經查：（八）‧‧‧於88年3月25日
        ‧‧‧並收取簡仲庸以支票支付之五百萬元保證金，‧
        ‧‧惟上該600萬元及500萬元支票性質上均屬保證金性
        質，僅為保證契約履行而提供之擔保款項‧‧‧。」既
        被告之裁罰依據為台中高分院93年度上易字第512號刑
        事判決」，而上述刑事判決判決文中已詳載收取簡仲庸
        之500萬元支票為保證金性質，故自不得再視為銷售額
        ，而課處本稅及罰鍰。且依88年3月25日原告與簡仲庸
        所訂之「委託墓地規劃設計施工契約書」第5條簡仲庸
        應支付申請人土地整地費、土地使用費及墓園景觀設計
        、墓基施工工程2,500萬元。惟除簽約之保證金500萬元
        外，因簡仲庸未原約及88年9月20日另訂之補充協議書
        來完成墓地之規劃設計施工，工程瑕疵一大堆，原告至
        今未同意驗收該工程（合約主要內容為：待簡仲庸依約
        完工並由甲方驗收完成後，雙方一次結算應收付款項）
        。故被告對原約及協議書可能有所誤解。另依88年10月
        6日所訂之補充協議書，亦可得知前述收取簡仲庸之支
        票500萬元，係經雙方同意做為履約保證金使用，且工
        程完成亦無違約情事時，原告應將前述之履約保證金無
        息返還予另一方。雖原告交付40個單位墓基給光鹽事業
        有限公司（以下簡稱光鹽公司），但其性質僅為原告提
        供作予光鹽公司做為應支付光鹽公司已投入工程價款擔
        保，待上述工程完成無違約情事時，原告收取簡仲庸之
        支票500萬元，應將上述無息返還予簡仲庸。光鹽公司
        亦會將返還原告所交付之40個單位墓基。故按前述刑事
        判決判決文、補充協議書及加值型及非加值型營業稅法
        第1條及第3條而言，本保證金自當非課徵加值型或非加
        值型之營業稅之範圍，且無短漏開統一發票並漏報銷售
        額之情事。
      4.有關金額4,111,000元（含稅）部分：被告主張原告收
        取使用費及管理費合計4,111,000元，乃原告有爭議之
        處，並非如被告答辯所稱「是原告所不爭」，核先敘明
        。依前述刑事判決判決文中理由謂：「一、（七）‧‧
        ‧於89年間，‧‧‧收取土葬區每一墓位管理費（或使
        用費）二萬元、納骨塔、堂每一納骨塔（堂）骨灰位管
        理費（或使用費）八千元不等之費用，而持有上開屬於
        百齡福利會之款項合計4,111,000元，‧‧‧。」惟上
        述款項已陸續於90年1至6月間補開統一發票，90年1至4
        月間已補開統一發票832,00 0元（含稅），其餘金額亦
        陸續於同年5、6月間補開之，但應開發票金額與被告所
        示不符，可能是被告計算有誤，被告未經明察逕臆測認
        定原告有短漏開統一發票之情事，實違反行政程序法第
        36條所規定之職權調查主義，亦違反行政程序法第9條
        規定之對當事人有利及不利均應注意原則。被告主張原
        告該上述款項4,111,000元漏開發票，但未曾告知原告
        ，其金額明細為何？僅空言一個數字，而要求原告證明
        是否已開立，且原告業已提示提示帳證及發票予被告查
        核，並非被告所稱「迄未提示」，若被告尚有未查明處
        ，原告仍願再次提供以備查核。惟原告因管理費及使用
        費每個金額微小（20,000元或8,000元）故未與承購者
        訂立合約，且原告均已按期申報營業稅，被告由其申報
        系統中也可得知原告已開立情形（均已逐筆列明申報於
        開立發票明細表中），被告不得因原告無法湊出被告主
        張的4,111,000元而認定原告連一元皆未開過發票，原
        告已盡協力義務，然被告尚未盡職權調查責任。
      5.有關漏稅罰部份：因前述應補徵營業稅金額有誤，故所
        漏稅額之罰鍰亦有誤，請將訴願決定及原處分關於不利
        於原告部分均撤銷云云。
    (二)被告部分：
      1.按「納稅義務人自動向稅捐稽徵機關補報並補繳所漏稅
        款者，凡屬未經檢舉、未經稽徵機關或財政部指定之調
        查人員進行調查之案件，左列之處罰一律免除‧‧‧二
        、各稅法所定關於逃漏稅之處罰。」為稅捐稽徵法第48
        條之1第1項第2款所明定。次按「營業人銷售貨物或勞
        務，應依本法營業人開立銷售憑證時限表規定之時限，
        開立統一發票交付買受人。」「營業人除本法另有規定
        外，不論有無銷售額，應以每2月為一期，於次期開始
        15日內，填具規定格式之申報書，檢附退抵稅款及其他
        有關文件，向主管稽徵機關申報銷售額、應納或溢付營
        業稅額。其有應納營業稅額者，應先向公庫繳納後，檢
        同繳納收據一併申報。」「營業人有左列情形之一者，
        主管稽徵機關得依照查得之資料，核定其銷售額及應納
        稅額並補徵之‧‧‧四、短報、漏報銷售額者。五、漏
        開統一發票‧‧‧者。」為行為時營業稅法第32條第1
        項前段、第35條第1項及第43條第1項第4款、第5款所明
        定。又「有關課稅要件事實，多發生於納稅義務人所得
        支配之範圍，稅捐稽徵機關掌握困難，為貫徹公平合法
        課稅之目的，因而課納稅義務人申報協力義務。」為司
        法院大法官議決釋字第537號所解釋。再按「當事人主
        張事實，須負舉證責任，倘其所提出之證據，不足為主
        張事實之證明，自不能認其主張之事實為真實。」行政
        法院39年判字第2號著有判例。
      2.原告86年至89年間銷售靈骨塔、收取土地整地費及土地
        使用費等銷售額60,867,619元，未依規定開立統一發票
        ，且於申報當期銷售額、應納或溢付營業稅額時漏報，
        經海調處臺中站查獲，違反前揭營業稅法第32條及第35
        條規定，有談話筆錄、合約書及收入傳票等影本可稽，
        移由被告所屬民權稽徵所依同法第43條規定補徵營業稅
        額2,839,970元。原告復查主張依台中高分院93年度上
        易字第512號刑事判決及現有之合約略以：
        (1)600萬元（含稅）部分：與天水國際股份有限公司（
          以下簡稱天水公司）簽訂協議書，收取謝和興、許格
          非交付之6,000,000元支票，屬保證金性質，為提供
          保證契約履行而提供之擔保款項。
        (2)1200萬元（含稅）部分：於87年1月4日收取邱仕錦等
          3人以現金或支票支付之1150萬元之土地整地費和使
          用費。
        (3)2500萬元（含稅）部分：收取簡仲庸以支票支付之
          500萬元保證金，因簡仲庸未照原約規劃施工工程瑕
          疵，原告至今未同意驗收工程，另有2000萬元未向簡
          仲庸收取，工程完成無違約情事時，應將履約保證金
          無息退還。
        (4)1480萬元（含稅）部分：89年7月14日與福陵股份有
          限公司（以下簡稱福陵公司）簽立延續委託墓園規劃
          、設計及施工契約書，由該公司支付前項保證金，但
          該公司僅支付980萬3,000元保證金，工程完成無違約
          情事時，應將履約保證金無息退還。
        (5)4，111,000元（含稅）部分：於89年間收取土葬區每
          一墓位管理費（或使用費）20,000元、納骨塔、堂骨
          灰管理費（或使用費）8,000元不等費用而持有之金
          額，已陸續於90年1月至6月間補開統一發票。
        (6)200萬元（含稅）部分：若是指福陵公司之違約金，
          該公司尚未支付。保證金及尚未收取之違約金並非課
          徵營業稅之範圍，請明察後撤銷或變更原處分云云。
          申經被告復查決定以，依台中高分院93年度上易字第
          512號刑事判決及原告、天水公司、簡仲傭、福陵公
          司說明書及合約，本件第一花園公墓之工程查獲時尚
          未完工，約定完工後收款，就原告復查主張順序查核
          結果如下：
        (1)與天水公司簽訂協議書，收取謝和興、許格非支付之
          600萬元支票，屬保證金性質。
        (2)收取邱仕錦等3人以現金或支票支付1150萬元之土地
          整地費和使用費為其銷售額。（尚有50萬元尾款待完
          工後收取尚非12,000,000元）
        (3)收取簡仲庸以支票支付之500萬元主張為保證金，依
          簡仲庸94年4月15日說明書記載，原告已交付40單位
          墓基（每個墓基125,000元）給簡仲庸代表之光鹽事
          業有限公司，此部分保證金500萬元應屬買賣價金為
          原告之銷售額，另2000萬元尚未收取。
        (4)福陵公司應付14,800,000元（其中980萬3,000元已收
          ，餘499萬7,000元尚未收取）屬保證金。
        (5)有關4,111,0 00元部分主張於90年1月至6月間補開統
          一發票，原告未能提示相關合約及發票等資料供核，
          無法認其主張為真實。
        (6)福陵公司之違約金200萬元部分尚未收取。
        綜上，原告已收取保證金合計15,803,000元（含稅）及
        未收取保證金4,997,000元（含稅）係屬履約擔保性質
        非屬營業稅課稅範圍，另合計2250萬元（含稅）因未收
        取尚非應計入銷售額，重行核算銷售額19,629,524元，
        補徵營業稅額981,476元，原補徵營業稅額2, 839,970
        元應予追減1,858,494元，變更核定981,476元。原告仍
        表不服，提起訴願，訴經財政部訴願決定持與被告相同
        之論見予以駁回。
      3.訴訟意旨略謂：原告訴稱系爭漏報靈骨塔、收取土地整
        地費及土地使用費等銷售額20,611,000元（含稅），計
        有三部分：
        (1)原告收取邱仕錦等3人以現金或支票支付之1150萬元
          （含稅）之土地整地費和使用費部分，經台中高分院
          93年度上易字第512號刑事判決撤銷。
        (2)原告收取簡仲庸以支票支付之500萬元（含稅），並
          交付40個單位墓基給光鹽事業有限公司販售部分，待
          工程完成無違約情事時，原告應將履約保證金500萬
          元無息退還簡仲庸，並無漏報銷售額。
        (3)原告於89年間收取每位土葬區管理費2萬元及納骨塔
          管理費8,000元合計4,111,000元（含稅）部分，已陸
          續於90年1月至6月間補開統一發票，應無短漏開統一
          發票情事云云。
      4.查原告於87年間與邱仕錦等3人簽立委託經營墓地契約
        書，約定委由邱仕錦等3人在台中市南屯區番社腳331之
        5地號土地進行「麥比拉」墓園之施工、管理、維護，
        並收取邱仕錦等3人以現金及支票支付之1,150萬元（總
        價1200萬元尚有50萬元尾款待完工後收取）土地整地費
        和使用費，完工後邱仕錦等3人則可取得該墓園之營運
        權，惟原告未依規定開立統一發票，且於申報當期銷售
        額時漏報，違反首揭營業稅法第32條及第35條規定，有
        委託經營墓地契約書、邱仕錦及原告談話筆錄等可稽。
        又台中高分院93年度上易字第512號刑事判決，係就鍾
        坤滿、黃重義及黃勵精原判決涉有幫助業務侵占、行使
        業務上登載不實文書犯行撤銷，惟並未否定原告漏報上
        揭銷售額之事實。
      5.原告於88年間與簡仲庸簽立委託墓地規劃設計施工契約
        書，約定委由簡仲庸在臺中市○○區○○段105地號土
        地進行墓園之設計、施工及養護，並收取簡仲庸交付土
        地整地費和使用費之訂金500萬元（總價2500萬元另有
        2000萬元尚未收取），完工後原告應出售200位墓基予
        簡仲庸，惟簡仲庸因財務等問題至今仍未完工，於是雙
        方再簽訂補充協議書，原告先交付40單位墓基給簡仲庸
        代表之光鹽事業有限公司販售，有委託經營墓地契約書
        、補充協議書、原告93年3月18日及簡仲庸94年4月15日
        說明書等可稽，則原告既已交付墓基40單位予簡仲庸販
        售，系爭500萬元應屬買賣價金，惟原告未依規定開立
        統一發票，且於申報當期銷售額時漏報，違反前揭營業
        稅法規定，自應依法補稅處罰。
      6.原告於89年間收取土葬區每一墓位管理費（或使用費）
        2萬元、每一納骨塔骨灰位管理費（或使用費）8,000
        元合計4,111,000元（含稅），為原告所不爭，惟原告
        仍訴稱漏報銷售額部分已於90年1月至6月間補開統一發
        票，被告於93年12月17日以中區國稅法一字第09300713
        18號函請原告就其主張提示相關帳證、發票及合約等資
        料供核，惟迄未提示，參諸首揭司法院大法官議決釋字
        第537號解釋及行政法院39年判字第2號判例意旨，尚難
        採據，自無稅捐稽徵法第48條之1規定之適用。又原告
        90年度開立發票明細表填載1至6月補開立統一發票金額
        4,062,000元（含稅）核與系爭89年漏報銷售額4,111,
        000元（含稅）亦不相符，原告主張，並不足採。
      7.又按「納稅義務人，有左列情形之一者，除追繳稅款外
        ，按所漏稅額處1倍至10倍罰鍰，並得停止其營業‧‧
        ‧三、短報或漏報銷售額者。」為加值型及非加值型營
        業稅法第51條第3款所明定。原告銷售貨物或勞務未依
        規定開立統一發票，違反首揭營業稅法第32條及第35條
        規定，違章事證明確已如前述，惟漏稅額既經變更核定
        981,476元，按變更後所漏稅額981,476元處3倍罰鍰2,9
        44,400元，原處罰鍰8,519,900元復查予以追減5,575,5
        00元，變更核定罰鍰2,944,400元。原告不服，提起訴
        願，亦遭駁回。原告復執前詞起訴爭執，經查，原告86
        年至89年間銷售靈骨塔、收取土地整地費及土地使用費
        等銷售額19,629,524元，未依規定開立統一發票，且於
        申報當期銷售額、應納或溢付營業稅額時漏報，逃漏營
        業稅額981,476元，違章事證明確已如前述，被告按所
        漏稅額981,476元處3倍罰鍰2,944,400元並無違誤，原
        告主張，應無可採。
      8.基上論結，原處分及其訴願決定並無違誤，請判決駁回
        原告之訴等語。
    理  由
一、按「營業人銷售貨物或勞務，應依本法營業人開立銷售憑證
    時限表規定之時限，開立統一發票交付買受人。」「營業人
    除本法另有規定外，不論有無銷售額，應以每2月為一期，
    於次期開始15日內，填具規定格式之申報書，檢附退抵稅款
    及其他有關文件，向主管稽徵機關申報銷售額、應納或溢付
    營業稅額。其有應納營業稅額者，應先向公庫繳納後，檢同
    繳納收據一併申報。」及「營業人有左列情形之一者，主管
    稽徵機關得依照查得之資料，核定其銷售額及應納稅額並補
    徵之：一、‧‧‧四、短報、漏報銷售額者。五、漏開統一
    發票‧‧‧者。」「納稅義務人有左列情形之一者，除追繳
    稅款外，按所漏稅額處1倍至10倍罰鍰，並得停止其營業：
    一、‧‧‧三、短報或漏報銷售額者。」行為時（以下同）
    營業稅法第32條第1項前段、第35條第1項及第43條第1項第4
    款、第5款及第51條第3款分別定有明文。
二、本件原處分依據海調處臺中站通報查獲資料，以原告於86年
    至89年間銷售靈骨塔、收取土地整地費及土地使用費等，銷
    售額合計60,867,619元，未依規定開立統一發票及申報銷售
    額，逃漏營業稅2,839,970元，取有談話筆錄、合約書及收
    入傳票等附案佐證，經審理違章成立，乃依首揭規定核定補
    徵營業稅2,839,970元。經原告申請復查結果以，經依台中
    高分院93年度上易字第512號刑事判決及原告、天水公司、
    簡仲傭、福陵公司說明書及合約，本件第一花園公墓之工程
    查獲時尚未完工，約定完工後收款，就原告復查主張順序查
    核結果如下：(一)與天水公司簽訂協議書，收取謝和興、許格
    非支付之600萬元支票，屬保證金性質。(二)收取邱仕錦等3人
    以現金或支票支付1,150萬元之土地整地費和使用費為其銷
    售額。（尚有50萬元尾款待完工後收取尚非1200萬元）(三)收
    取簡仲庸以支票支付之500萬元主張為保證金，依簡仲庸94
    年4月15日說明書記載，原告已交付40單位墓基（每個墓基
    12萬5,000元）給簡仲庸代表之光鹽公司，此部分保證金500
    萬元應屬買賣價金為原告之銷售額，另2,000萬元尚未收取
    。(四)福陵公司應付1480萬元（其中980萬3,000元已收，餘
    499萬7,000元尚未收取）屬保證金。(五)有關411萬1,000元部
    分，原告主張於90年1月至6月間補開統一發票，原告未能提
    示相關合約及發票等資料供核，無法認其主張為真實。(六)福
    陵公司之違約金200萬元部分尚未收取。綜上，原告已收取
    保證金合計1,580萬3,000元（含稅）及未收取保證金499萬
    7,000元（含稅）係屬履約擔保性質，非屬營業稅課稅範圍
    ，另合計2,250萬元（含稅）因未收取尚非應計入銷售額，
    重行核算銷售額1,962萬9,524元，應補徵營業稅額為981,47
    6元等由，准予追減營業稅額1,858,494元。原告不服，提起
    訴願為財政部訴願決定駁回，是本件復查決定補徵原告營業
    稅部分為：(一)收取邱仕錦等3人土地整地費和使用費1,150萬
    元部分為其銷售額。(二)收取簡仲庸以支票支付之500萬元原
    雖屬保證金，惟依簡仲庸94年4月15日說明書記載，原告已
    交付40單位墓基（每個墓基12萬5,000元）給簡仲庸代表之
    光鹽公司，此500萬元之保證金應已轉換為買賣價金，而為
    原告之銷售額。(三)有關411萬1,000元部分，原告主張於90
    年1月至6月間補開統一發票，惟原告未能提示相關合約及發
    票等資料供核，無法認其主張為真實。上開3部分合計金額
    為2,061萬1千元，扣除5%之營業稅後，核定原告之銷售額為
    1962萬9,524元，應補徵營業稅額981,476元，並按所漏稅額
    981,476元處3倍之罰鍰計2,944,400元。
三、原告起訴意旨略稱：
    (一)有關1,150萬元（含稅）部分：
      被告以原告於87年1月4日收取邱仕錦等3人以現金或支票
      支付之1,150萬元，係土地整地費和使用費。惟台中高分
      院93年度上易字第512號刑事判決理由謂：「三、經查：
      （八）‧‧‧於87年1月4日‧‧‧「麥比拉」墓園‧‧‧
      收取邱仕錦等三人以現金或支票支付之1,150萬元之土地
      整地費和使用費，完工後邱仕錦等三人則可取得該墓園之
      營運權。惟「麥比拉」墓園，至今尚未完工。」等語，且
      該上述刑事判決判決文，並未認定原告有漏報上揭銷售額
      之事實，故被告之裁罰並無依據。
    (二)有關500萬元（含稅）部分：
      訴願決定書理由謂原告收取簡仲庸以支票支付之500萬元
      ，‧‧‧但因財務困難至今未工，‧‧‧交付40個單位墓
      基給光鹽事業有限公司販售，‧‧‧此保證金500萬元應
      屬買賣價金原告之銷售額。」云云。惟依上述刑事判決判
      決文理由謂：「三、經查：（八）‧‧‧於88年3月25日
      ‧‧‧並收取簡仲庸以支票支付之500萬元保證金，‧‧
      ‧惟上該600萬元及500萬元支票性質上均屬保證金性質，
      僅為保證契約履行而提供之擔保款項‧‧‧。」已詳載原
      告收取簡仲庸之500萬元支票為保證金性質，故自不得再
      視為銷售額，而課處本稅及罰鍰。且依88年3月25日原告
      與簡仲庸所訂之「委託墓地規劃設計施工契約書」第5條
      約定簡仲庸應支付申請人土地整地費、土地使用費及墓園
      景觀設計、墓基施工工程2,500萬元。惟除簽約之保證金
      500萬元外，因簡仲庸未原約及88年9月20日另訂之補充協
      議書來完成墓地之規劃設計施工，合約約定待簡仲庸依約
      完工並由甲方驗收完成後，雙方一次結算應收付款項。原
      告至今未同意驗收該工程，故被告對原約及協議書可能有
      所誤解。另依88年10月6日所訂之補充協議書，亦可得知
      前述收取簡仲庸之支票500萬元，係經雙方同意做為履約
      保證金使用，且工程完成亦無違約情事時，原告應將前述
      之履約保證金無息返還予另一方。雖原告交付40個單位墓
      基給光鹽公司，但其性質僅為原告提供予該公司已投入工
      程價款擔保，待上述工程完成無違約情事時，原告收取簡
      仲庸之支票500萬元，應將上述無息返還予簡仲庸。光鹽
      公司亦會將返還原告所交付之40個單位墓基。
    (三)有關411萬1,000元（含稅）部分：
      查原告於89年間收取土葬區每一墓位管理費（或使用費）
      2萬元、納骨塔、堂骨灰管理費（或使用費）8千元不等費
      用而持有之金額，已陸續於90年1月至6月間補開統一發票
      ，應無短漏開統一發票情事云云。
四、經查：
    (一)關於1,150萬元（含稅）部分：
      查原告於87年間與邱仕錦等3人簽立委託經營墓地契約，
      約定委由邱仕錦等3人在台中市南屯區番社腳331之5地號
      土地進行「麥比拉」墓園之施工、管理、維護，收取邱仕
      錦等3人以現金及支票支付之1,150萬元（總價1200萬元尚
      有50萬元尾款待完工後收取）土地整地費和使用費，完工
      後邱仕錦等3人則可取得該墓園之營運權，原告未依規定
      開立統一發票，且於申報當期銷售額時漏報該銷售額之事
      實，有委託經營墓地契約書、邱仕錦及原告談話筆錄等可
      稽，原告對其未開立上開統一發票之事實亦不爭執。查原
      告委託邱仕錦等3人經營墓地契約而收取該3人1,150萬元
      ，自屬其銷售額，依首開營業稅法第32條及第35條規定，
      即應於收取時開立統一發票，並申報當期銷售額，原告未
      於收取時開立統一發票，亦未於當期申報時，申報該銷售
      額，依營業稅法第43條第4款及第5款之規定，被告予以補
      徵營業稅，並依第51條第3款之規定按其所漏稅額處以1倍
      以上10倍以下之罰鍰，於法自無不合。至於台中高分院93
      年度上易字第512號刑事判決，係就鍾坤滿、黃重義及黃
      勵精有無犯業務侵占、行使業務上登載不實文書犯行部分
      ，撤銷第1審之判決，惟並未否定原告漏報上揭銷售額之
      事實，原告以該案刑事判決無罪據以主張被告之處分為違
      法並無依據。
    (二)關於500萬元（含稅）部分：
      本件原告於88年間與簡仲庸簽立委託墓地規劃設計施工契
      約，委由簡仲庸在台中市○○區○○段105地號土地進行
      墓園之設計、施工及養護，並收取簡仲庸交付土地整地費
      和使用費之訂金500萬元（總價2500萬元另有2000萬元尚
      未收取），完工後原告應出售200位墓基予簡仲庸，惟簡
      仲庸因財務等問題至今仍未完工，雙方乃另簽訂補充協議
      書，原告先交付40單位墓基給簡仲庸代表之光鹽公司販售
      ，有委託經營墓地契約書、補充協議書、原告93年3月18
      日及簡仲庸94年4月15日說明書等可稽，則原告既已交付
      墓基40單位予簡仲庸販售，系爭500萬元即屬所交付40單
      位墓基之對價，應屬其銷售額，原告應於訂立補充協議書
      交付40單位墓基給簡仲庸代表之光鹽公司販售時，開立統
      一發票，並於當期申報時繳納該營業稅提出申報，惟原告
      未依規定開立統一發票，且於申報當期銷售額時漏報，違
      反前揭營業稅法規定，被告予以補稅處罰於法亦無不合。
    (三)關於411萬1,000元（含稅）部分：
      1.本件原告於89年間收取土葬區每一墓位管理費（或使用
        費）2萬元、納骨塔、堂骨灰管理費（或使用費）8千元
        之費用，合計收取411萬1,000元（含稅）之事實，有被
        告於95年11月28日準備程序期日提出之「行政訴訟案補
        充資料卷(二)內所附原告公司2本會計憑證可證，並經行
        為時原告公司之負責人鍾坤滿於90年6月20日在海調處
        臺中站訊問時辨識該2本會計憑證後，確認該2本會計憑
        證確係原告公司所有，並供承上情。原告於審理中主張
        渠於89年間雖未開立上開發票，但已於90年1至6月間補
        開發票，自不應再對原告補稅及處罰云云，是本件所應
        審究者為原告於90年上半度開立406萬2千元之發票，是
        否為補開89年間收取之管理費411萬1,000元之發票？
      2.查原告於90年上半年開立之發票，倘如原告所言，係為
        補開89年收取管理費未開立發票而予補開，理應在發票
        上載明係補開89年度未開立之發票，且按照一般習慣係
        會將89年度未開立之發票，作成1張補開，縱或不然，
        原告亦應按原收取之金額及筆數開立。惟本件原告於90
        年度補開之發票，並未記載係補開89年之發票，且依據
        原告提出其於90年度開立發票明細表記載，其於90年1
        月2日開立2萬元之發票11紙、同日開立8千元之發票39
        紙、90年3月1日開立8千元之發票11紙、3月31日開立8
        千元之發票4紙、4月9日開立1萬元之發票3紙、開立2萬
        元之發票2紙及開立1萬5千之發票1紙、4月15日開立6萬
        5千之發票1紙、4月20日開立2萬元之發票1紙、4月26日
        開立1萬元之發票1紙，以上為第1階段，合計開立發票
        74紙、金額合計83萬2千元，第2階段於90年5月17日開
        立4萬元之發票1紙、5月25日開立2萬元之發票1紙、6月
        1日開立2萬之發票1紙、6月4日開立3萬之發票1紙、1萬
        元發票1紙、6月14日開立4萬元之發票1紙、6月15日開
        立2萬元之發票1紙及5萬元之發票1紙、6月16日開立100
        萬元之發票1紙、6月26日開立200萬元之發票1紙，總計
        半年期間2階段合計開立發票84紙、金額合計406萬2千
        元，此有原告提出之90年度開立發票明細表附在被告95
        年10月25日中區國稅法一字第0950055108號函檢送之「
        營業稅及罰鍰行政訴訟補充資料卷」可按。惟據海調處
        臺中站查扣編號16號之原告公司收支簿影本記載原告89
        年1月7日收取8千之管理費（下同）有2筆、1月12日收
        取1萬6千元及8千元之管理費各1筆、1月13日收取5萬元
        及6萬2千元各1筆、1月18日收取10萬元1筆、1月25日收
        取8千1筆、1月28日收取12萬元1筆、89年3月17日收取8
        千元1筆、3月23日收取1萬6千元1筆、3月28收取8千元1
        筆、3月30日收取1萬6千元、3月31日收取2萬元1筆、4
        月21日收取8千元1筆、4月29日收取20萬元1筆、同日收
        取12萬5千元1筆、5月3日收取8千元1筆、5月8日收取8
        千元1筆、5月11日收取8千元1筆、5月29日收取1百萬元
        1筆、6月8日收取8千元1筆、6月13日受取2萬元1筆、6
        月22日收取8千元1筆、7月6日收取2百萬元1筆、7月11
        日收取8千元1筆、7月20日收取4萬元及4千元各1筆、7
        月21日收取8千元1筆、8月3日收取8千元1筆、8月10日
        收取8千元1筆、8月31日收取3萬5千元及1萬元各1筆、9
        月20日收取2萬元1筆、10月7日收取2萬元及5千元各1
        筆、10月14日收取8千元1筆、10月19日收取8千元1筆、
        10月31日收取8千元1筆、11月8日收取8千元1筆、11月
        27日收取2萬4千元1筆、12月4日收取2萬元1筆、12月14
        日收取8千元1筆、12月19日收取2萬元1筆，凡此亦有海
        調處臺中站查扣編號16號之原告公司收支簿影本附在被
        告於95年11月28日本院準備程序期日提出之「營業稅罰
        鍰行政訴訟案補充資料卷可憑，二相比較其日期、金額
        及筆數均不相符，倘原告仍主張伊90年度之發票係補開
        89年度收取之管理費之發票，自應負舉證之責，惟本件
        經被告於93年12月17日以中區國稅法一字第0930071318
        號函請原告就其主張提示相關帳證、發票及合約等資料
        供核，有該函及雙掛號郵件回執，附在原處分卷可證，
        原告迄未提示，自難僅憑原告空洞且經比對其發票所載
        金額並不相符之明細表，據以認定原告於89年漏開之發
        票，已於90年度補開該發票，原告此部分之主張亦不足
        採。
五、綜上，本件原告所訴各節，均無足採，被告復查決定核定原
    告有1962萬9,524元之銷售額（按上揭3筆銷售額扣除5％之
    營業稅），未依法開立發票，乃核定應補徵原告營業稅額
    981,476 元，並按所漏稅額處3倍之罰鍰計2,944,400元，於
    法並無不合，訴願決定予以維持，亦稱允洽，原告訴請撤銷
    為無理由，應予駁回。
據上論結，本件原告之訴為無理由，依行政訴訟法第195條第1項
後段、第98條第3項前段，判決如主文。
中    華    民    國    95    年    12    月    21    日
                 第三庭審判長法  官  王  茂  修
                             法  官  莊  金  昌
                             法  官  林  金  本
以上正本證明與原本無異。
如不服本判決，應於判決送達後20日內向本院提出上訴書狀，其
未表明上訴理由者，應於提起上訴後20日內向本院提出上訴理由
書（須依對造人數附具繕本）；如於本判決宣示或公告後送達前
提起上訴者，應於判決送達後20日內補提上訴理由書（須附繕本
）。未表明上訴理由者，逕以裁定駁回。
提起上訴應預繳送達用雙掛號郵票390元（34元及5元郵票各10份
)。
中    華    民    國    95    年    12    月    21    日
                             書記官  蔡  騰  德


司法院資訊處製作；財團法人民間司法改革基金會備份。
